【裁判字號】    97,抗,171
【裁判日期】    970422
【裁判案由】    撤銷假扣押
【裁判全文】
臺灣高等法院臺中分院民事裁定           97年度抗字第171號
抗  告  人  甲○○
抗告人因與相對人乙○○間撤銷假扣押事件，對於中華民國97年
3月14日台灣台中地方法院97裁全聲第180號所為裁定提起抗告，
本院裁定如下：
    主  文
抗告駁回。
抗告程序費用由抗告人負擔。
    理  由
一、本件相對人聲請意旨略以：抗告人前依民國95年12月20日原
    審法院95年度裁全字第 16367號准許假扣押民事裁定，對其
    財產實施假扣押執行在案，嗣上開假扣押保全之本案請求，
    經判決抗告人敗訴確定，已無再為假扣押之必要，為此依法
    聲請撤銷上開假扣押裁定。
二、原裁定意旨略以：抗告人與相對人間之本案請求即請求給付
    貨款事件，歷經原法院96年度中簡字第1802號及96年度簡上
    字第 198號判決抗告人敗訴確定，此有相對人提出上開判決
    影本為證，並經原審法院依職權調取95年裁全第 16367號卷
    宗核閱無訛，是抗告人前聲請假扣押裁定所欲保全之本案請
    求，既已受本案敗訴判決確定，相對人提起撤銷本件假扣押
    裁定，自屬有據，應予准許。
三、抗告人不服原裁定，抗告稱：伊對相對人除有返還貨款請求
    權外，尚有返還不當得利請求權，伊已於97年3月5日再對相
    對人提起訴訟，請求返還不當得利，故假扣押之原因並未消
    滅，原審法院准相對人聲請撤銷假扣押，實為不當，求為廢
    棄原裁定等語。
四、按「假扣押之原因消滅、債權人受本案敗訴判決確定或其他
    命假扣押之情事變更者，債務人得聲請撤銷假扣押裁定。」
    民事訴訟法第530條第1項定有明文，再者該法條於92年修正
    理由為：「債權人於請准假扣押裁定後，如已提起本案訴訟
    ，則其請求權是否存在，應待本案判決確定，始得判斷有無
    情事變更，爰於第 1項增列『債權人受本案敗訴判決確定』
    之例示，以杜疑義」，足見假扣押債務人於本案勝訴判決確
    定後，依法得予聲請撤銷假扣押裁定。經查，抗告人於95年
    12月18日具狀向原法院聲請對相對人為假扣押，係主張相對
    人盜賣貨物，積欠聲請人貨款295000元尚未給付等情，釋明
    其欲依假扣押保全執行之請求原因；並經原法院於95年12月
    20日以95年度裁全字第16367號裁定，諭知抗告人以99000元
    為相對人供擔保後，得對相對人之財產在295000元之範圍內
    為假扣押在案，業經本院審閱系爭假扣押裁定全卷無訛。又
    據原法院96年度中簡字第1802號及96年度簡上字第 198號判
    決以抗告人關於相對人盜賣餐桌之主張，並無提出確實之憑
    證，使法院信其主張為真實，則抗告人之請求相對人賠償其
    所有物品遭相對人盜賣所受之損害295000元，自屬無據，判
    決抗告人敗訴確定。是抗告人欲依系爭假扣押裁定所保全執
    行之請求，既經原法院以系爭本案判決予以敗訴判決確定，
    則原法院依相對人之聲請，將系爭假扣押裁定予以撤銷，核
    無不合。至於抗告人對相對人固提起另一訴訟，要屬另案更
    行聲請假扣押之問題，不得以此即謂假扣押裁定可因而不得
    撤銷，抗告意旨指摘原裁定不當，求予廢棄，非有理由，應
    予駁回。
五、據上論結，本件抗告為無理由，依民事訴訟法第 492條、第
    495條之1第1項、第 449條第1項、第95條、第78條，裁定如
    主文。
中    華    民    國    97    年    4     月    22    日
              民事第三庭  審判長法  官  陳照德
                                法  官  曾謀貴
                                法  官  李平勳
以上正本係照原本作成。
不得再抗告。
                                書記官  江丞晏
中    華    民    國    97    年    4     月    23    日
                                                      Ａ


司法院資訊處製作；財團法人民間司法改革基金會備份。
